【裁判字號】    97,訴,1793
【裁判日期】    970716
【裁判案由】    違反毒品危害防制條例
【裁判全文】
臺灣彰化地方法院刑事判決              97年度訴字第1793號
公  訴  人  臺灣彰化地方法院檢察署檢察官
被      告  甲○○
上列被告因違反毒品危害防制條例案件，經檢察官提起公訴（97
年度毒偵字第1935號），本院合議庭裁定由受命法官獨任進行簡
式審判程序，茲判決如下：
    主  文
甲○○施用第一級毒品，累犯，處有期徒刑玖月；又施用第二級
毒品，累犯，處有期徒刑陸月。應執行有期徒刑壹年貳月。
    犯罪事實
一、甲○○曾於民國94年間因贓物案件，經本院以94年度易字第
    755 號刑事判決判處有期徒刑4 月確定，並於95年3 月10日
    因易科罰金執行完畢。其前於94年間因施用毒品案件，經本
    院以94年度毒聲字第314 號裁定送勒戒處所觀察、勒戒後，
    認無繼續施用毒品之傾向，於94年6 月20日觀察、勒戒執行
    完畢釋放，且經臺灣彰化地方法院檢察署檢察官以94年度毒
    偵字第2255號、第2628號為不起訴處分確定。詎其不知悔改
    ，明知海洛因及甲基安非他命，分別業經公告為毒品危害防
    制條例第2 條第2 項第1 、2 款所列管之第1 、2 級毒品，
    不得非法持有、施用，復各別基於施用第1 級毒品海洛因、
    第2 級毒品甲基安非他命之犯意，於前揭觀察、勒戒執行完
    畢釋放後5 年內，(一)於97年3 月3 日上午7 時30分，在其位
    於彰化縣竹塘鄉○○路○段安平巷69號住處內，將海洛因摻
    水以注射針筒注射入體內之方式，施用第1 級毒品海洛因1
    次；(二)於97年3 月4 日下午1 時30分，在其位於上址住處內
    ，將甲基安非他命以玻璃球吸食器隔熱燒烤吸食煙霧之方式
    ，施用第2 級毒品甲基安非他命1 次。嗣經警方於97年3 月
    4 日晚上10時30分，在彰化縣竹塘鄉○○路○段平安巷口處
    ，因其另案通緝而逮捕查獲，且於97年3 月5 日凌晨零時20
    分採尿送驗後，始知上情。
二、案經彰化縣警察局芳苑分局報請臺灣彰化地方法院檢察署檢
    察官偵查起訴。
    理  由
一、本案被告甲○○所犯係死刑、無期徒刑、最輕本刑為3 年以
    上有期徒刑以外之罪，其於準備程序就前揭被訴事實為有罪
    之陳述，經受命法官告知簡式審判程序之旨，並聽取其與公
    訴人之意見後，本院認無不得或不宜改依簡式審判程序進行
    之處，爰依刑事訴訟法第273 條之1 第1 項、第284 條之1
    ，裁定本案由受命法官獨任進行簡式審判程序，合先敘明。
二、訊據被告對其於上揭時、地，分別施用第1 級毒品海洛因及
    第2 級毒品甲基安非他命各1 次之事實，均坦承不諱（參見
    本院97年7 月2 日審判筆錄）。另查：
  (一)被告係於97年3 月5 日凌晨零時20分，經警方採集被告尿液
    送驗結果，分別呈嗎啡、甲基安非他命陽性反應，此有詮昕
    科技股份有限公司97年3 月18日報告編號00000000號濫用藥
    物尿液檢驗報告及委託檢驗尿液代號與真實姓名對照認證單
    各1 份（參見偵查卷宗第7 頁、第8 頁）附卷可稽，足見被
    告確有施用第1 、2 級毒品海洛因、甲基安非他命各1 次之
    事實，應可認定。
  (二)按海洛因施用入人體後水解還原成嗎啡，再循嗎啡之代謝方
    式排出體外，業據行政院衛生署藥物食品檢驗局73藥檢壹字
    第030221號函說明綦詳，且依醫學臨床實驗及根據英國藥學
    會出版Isolation and Indentification of Drugs一書第2
    版載明：口服或注射海洛因後可快速吸收，並於血液中迅速
    代謝成6 —乙醯嗎啡，然後轉變成嗎啡；再毒品施用後於尿
    液、血液中可檢出之最大時限，與施用劑量、施用頻率、施
    用方式、施用者飲水量之多寡、個人體質、檢體收集時間點
    及所用檢測方法之靈敏度等因素有關，因個案而異，一般於
    尿液中可檢出之最大時限，古柯鹼為施用後1 至4 天、海洛
    因為2 至4 天、嗎啡為2 至4 天、大麻為1 至10天、安非他
    命為1 至4 天、甲基安非他命為1 至5 天、MDMA為1 至4 天
    、MDA 為1 至4 天、Ketamine為2 至4 天等語，業經行政院
    衛生署管制藥品管理局92年7 月23日管檢字第0920005609號
    函載明明確。是參酌前揭報告，被告自白於前揭時間分別有
    施用第1 級毒品海洛因、第2 級毒品甲基安非他命各1 次之
    犯行等語，核與事實相符，應堪採信。
  (三)另犯毒品危害防制條例第10條施用第1 級、第2 級毒品之罪
    者，檢察官應先聲請法院裁定將被告令送勒戒處所觀察、勒
    戒，經觀察、勒戒後，認無繼續施用毒品傾向者，應由檢察
    官為不起訴之處分，且經觀察、勒戒執行完畢釋放後，5 年
    內再犯第10條之罪，檢察官應依一般刑事訴訟程序予以起訴
    論罪科刑，此觀諸毒品危害防制條例第20條第1 項、第2 項
    、第23條第2 項前段規定自明。經查，被告前於94年間因施
    用毒品案件，經本院以94年度毒聲字第314 號裁定送勒戒處
    所觀察、勒戒後，認無繼續施用毒品之傾向，於94年6 月20
    日觀察、勒戒執行完畢釋放，且經臺灣彰化地方法院檢察署
    檢察官以94年度毒偵字第2255號、第2628號為不起訴處分確
    定等情之事實，此有臺灣高等法院被告前案紀錄表、臺灣彰
    化地方法院檢察署刑案資料查註紀錄表各1 份附卷可參。被
    告前既曾因施用毒品案件，經觀察、勒戒後，復因施用毒品
    ，其於前開觀察、勒戒執行完畢釋放後5 年內，再犯本案施
    用毒品罪，依毒品危害防制條例第23條第2 項之規定，屬應
    依法論罪科刑之行為，依前開說明，本案被告上開所為，係
    於94年6 月20日觀察、勒戒執行完畢釋放後5 年內，分別再
    犯毒品危害防制條例第10條第1 、2 項施用第1 、2 級毒品
    罪，本案事證明確，被告上開犯行，均應堪認定。
三、按海洛因、甲基安非他命分別為毒品危害防制條例第2 條第
    2 項第1 、2 款所明定之第1 、2 級毒品。核被告於犯罪事
    實欄一(一)部分所為，均係犯毒品危害防制條例第10條第1 項
    之施用第1 級毒品罪；就犯罪事實欄一(二)部分所為，係犯毒
    品危害防制條例第10條第2 項之施用第2 級毒品罪。被告各
    次持有第1 、2 級毒品進而施用，其持有之低度行為分別為
    施用之高度行為所吸收，均不另論持有毒品之罪。被告所犯
    上開2 罪，犯意各別，行為互異，應分論併罰。另查，被告
    曾於94年間因贓物案件，經本院以94年度易字第755 號刑事
    判決判處有期徒刑4 月確定，並於95年3 月10日因易科罰金
    執行完畢等情，此有臺灣高等法院被告前案紀錄表、臺灣彰
    化地方法院檢察署刑案資料查註紀錄表各1 份存卷可考，其
    於5 年內故意再犯本案有期徒刑以上之2 罪，均為累犯，應
    依刑法第47條第1 項之規定各加重其刑。爰審酌被告前因施
    用毒品案件經觀察、勒戒執行完畢釋放後，仍未能徹底戒絕
    毒品，復各犯本案施用第1 、2 毒品罪，顯見其無戒毒悔改
    之意，惟念其施用毒品之手段、施用毒品乃自戕一己之身體
    健康，尚未對他人造成危害，且犯後已坦承犯行，態度良好
    等一切情狀，各量處如主文所示之刑，並定其應執行之刑。
據上論斷，應依刑事訴訟法第273 條之1 第1 項、第299 條第1
項前段，毒品危害防制條例第10條第1 項、第2 項，刑法第11條
前段、第47條第1 項、第51條第5 款，判決如主文。
本案經檢察官吳芙如到庭執行職務。
中    華    民    國    97    年    7     月    16    日
                  刑事第八庭      法  官  唐中興
以上正本證明與原本無異。
如不服本判決，應於判決送達後10日內，向本院提出上訴書狀，
上訴書狀應「敘述具體上訴理由」，並按他造當事人之人數附繕
本。「切勿逕送上級法院」。
中    華    民    國    97    年    7     月    18    日
                                  書記官  吳政
【附錄本案判決論罪科刑法條全文】：
毒品危害防制條例第10條
施用第1級毒品者，處6月以上5年以下有期徒刑。
施用第2級毒品者，處3年以下有期徒刑。


司法院資訊處製作；財團法人民間司法改革基金會備份。
